【裁判字號】    95,交抗,758
【裁判日期】    951103
【裁判案由】    聲明異議
【裁判全文】
臺灣高等法院臺中分院刑事裁定         95年度交抗字第758號
抗  告  人
即受處分人  甲○○
上列抗告人因違反交通管理處罰條例案件，不服臺灣臺中地方法
院中華民國95年9月29日日裁定（95年度交聲字第915號）提起抗
告，本院裁定如下：
    主  文
抗告駁回。
    理  由
一、抗告人抗告意旨略以：抗告人因本案已受緩起訴二年之處分
    ，在緩起訴期間，若因飲用酒類或其他類似物駕車，即有撤
    銷緩起訴之可能，應以足預防再犯；若再吊扣駕照十二個月
    ，應無必要，請求從寬裁定，為此提起抗告等語。
二、本件抗告人於前揭時、地，駕駛車牌號碼ＰＤ－五三０九號
    自用小客車，行經國道四號公路西向八公里處時，因「酒後
    駕車酒精濃度過量，經呼氣測定值達每公升零點七毫克，核
    定值每公升零點二五毫克，超過每公升零點四五毫克（禁駛
    ）」之違規，經警以「酒醉駕車」舉發違規，嗣原處分機關
    於九十五年九月六以豐監稽違字第裁六三－Ｚ000000
    00號裁決書，裁處其罰鍰新臺幣（下同）五萬七千元，並
    吊扣駕駛執照十二個月；另抗告人上開同一酒醉駕車之行為
    ，亦經臺灣臺中地方法院檢察署檢察官於九十五年五月二十
    日以九十五年度速偵字第二０四八號為緩起訴處分，其期間
    為二年，被告即受處分人應於收受緩起訴處分命令通知書之
    日起一個月內，向國庫支付六萬元，受處分人亦已繳納該緩
    起訴處分金等情，有交通部公路總局臺中區監理所豐原監理
    站違反道路交通管理事件裁決書、上開緩起訴處分書、繳款
    收據及臺灣高等法院全國前案簡列表附卷足憑。
三、按汽車駕駛人飲用酒類或其他類似物後，其吐氣所含酒精濃
    度超過每公升零點二五毫克，不得駕車；駕駛汽車經測試檢
    定酒精濃度超過標準，處汽車駕駛人罰鍰一萬五千元以上六
    萬元以下，並當場移置保管該汽車及吊扣駕駛執照一年，因
    而肇事致人受傷者，並吊扣駕駛執照二年，道路交通安全規
    則第一百十四條第二款、道路交通管理處罰條例第三十五條
    第一項第一款分別定有明文。原審裁定以原處分機關在上開
    緩起訴處分尚未實質確定前，即依道路交通管理處罰條例規
    定為本件裁決，就罰鍰部分顯與行政罰法第二十六條第二項
    規定有違，就原處分關於罰鍰新臺幣五萬七仟元部分撤銷，
    另就原處分關於吊扣駕駛執照部分，係：「預防將來再犯危
    險之管制罰，而有別於前揭針對已發生違規事實科處罰鍰之
    行政秩序罰，屬行政罰法第二十六條第一項但書所稱之『其
    他種類行政罰』」，而認原處分機關依道路交通管理處罰條
    例第三十五條第一項第一款規定，吊扣其駕駛執照一年，自
    無不合，駁回抗告人此部分之異議。本院查：抗告人確有上
    開違規行為，既屬不爭之事實，且上開條文除明文罰鍰之處
    罰外，並有「及」吊扣駕駛執照一年之處罰規定，罰鍰部分
    因涉及緩起訴處分之一事二罰，經原審裁定予以撤銷，吊扣
    駕駛執照部分應無審酌免罰之餘地，原審裁定依上開規定，
    就吊扣駕駛執照部分，駁回抗告人之異議，於法即屬有據，
    抗告人之抗告為無理由，應予駁回。
四、據上論結，應依道路交通案件處理辦法第二十六條，刑事訴
    訟法第四百十二條，裁定如主文。
中    華    民    國    95    年    11    月    3     日
               刑事第四庭  審判長法  官  洪  耀  宗
                                 法  官  江  德  千
                                 法  官  劉  登  俊
上列正本證明與原本無異。
不得再抗告。
                                 書記官  粘  銘  環
中    華    民    國    95    年    11    月    6     日
                                                      Ｒ


司法院資訊處製作；財團法人民間司法改革基金會備份。
